# 求助陈版主，关于公司巨额财物被盗的账务处理

提问人：yaqintime 时间：2019-06-16 22:32:59
陈老师，公司巨额财物被盗，而保险公司拒绝理赔，被盗人已到案判刑，预计未来偿还的可能性非常小，而判决书又说明向嫌疑人继续追缴被盗财物，这种情况被盗财物是挂盗窃人的往来然后全额计提坏账，还是直接计入营业外支出合适呢？

回答人：chenyiwei
理论上，鉴于追回被盗财物的可能性很小，因此应收追偿款不满足确认为资产的条件，应直接计入营业外支出处理。
实务中，鉴于财产损失核销需履行一定程序，可以接受先确认应收追偿款，再对其计提全额减值准备。同时，在满足坏账准备核销条件（财企[2002]513号、国资发评价 [2005]67 号等）的前提下，可予以核销处理；同时对国有企业，如满足对财产损失 “账销案存” 管理条件的（国资发评价 [2005]13号），应纳入 “账销案存”管理。